【裁判字號】    88,訴,473
【裁判日期】    890113
【裁判案由】    清償借款
【裁判全文】
臺灣苗栗地方法院民事判決  八十八年度訴字第四七三號
    原      告  新竹國際商業銀行股份有限公司
              （即新竹區中小企業銀行股份有限公司）
    法定代理人  戊○○      住.
    訴訟代理人  甲○○      住.
    送達代收人  丙○○      住.
    被      告  丁○○      住.
                乙○○○    住.
右當事人間請求清償借款事件，本院判決如左：
    主      文
被告等應連帶給付原告新臺幣伍拾萬伍仟貳佰陸拾肆元整，暨其中新臺幣伍拾壹萬
貳仟玖佰壹拾陸元，自民國八十八年十一月四日起至清償日止，按年息百分之十五點
二一計算之利息，及自民國八十八年十一月四日起至清償日止，逾期六個月以內者，
按上開利率百分之十，超過六個月以上者，按上開利率百分之二十計算之違約金。
訴訟費用由被告等連帶負擔。
    事      實
甲、原告方面：
一、聲明：求為判決如主文所示。
二、陳述：
（一）被告丁○○向原告借款，由另一被告為連帶保證人，並自願拋棄先訴抗辯權。
      與原告訂立卡通融貸款契約書，約定借款期限自民國八十五年十二月三十一日
      起至八十八年十二月三十一日止，借款額度以新台幣（下同）五十萬元正為限
      ，借款利率依年息百分之十五計付，並機動調整之。雙方約定於借支期間，由
      被告在本行存款第六三０九五一號帳戶，憑金融卡或存摺及取款憑條隨時向原
      告取款，當存款餘額為負數時即為借支。倘借支本息合計超過額度，而不如期
      於次月最後營業日前償還超過額度之金額時，即視為全部到期，應將所欠款項
      全部清償【依契約第三條、第五條第一款】。且逾期六個月以內者，應按當時
      借款利率百分之十加付違約金，又逾期六個月以上者，另按上開利率百分之二
      十加付違約金【依契約第四條】。
（二）詎料被告丁○○之貸款契約至八十八年七月三十一日止，因借支本息合計超過
      額度視為全部到期，被告等即應連帶償還，屢經催討，仍置之不理，至八十八
      年十一月三日止，計尚欠本金五十一萬二千九百十六元，逾期利息暨違約金為
      二萬二千三百四十八元，以上合計五十三萬五千二百六十四元，為此訴請被告
      等清償借款。
三、證據：提出卡通融貸款契約影本乙份、金融卡融資到期結清及中途解約帳卡乙份
          、經濟部、財政部函影本乙份為證。
乙、被告方面：
    本件被告丁○○、乙○○○二人對於原告上開之請求均不爭執。
    理      由
一、本件原告之名稱原為新竹區中小企業銀行股份有限公司，嗣於民國八十八年四月
    二十日更名為新竹國際商業銀行股份有限公司，此有經濟部、財政部函影本乙份
    附卷可稽，合先敘明。
二、原告主張被告丁○○向原告借款，由另一被告為連帶保證人，並自願拋棄先訴抗
    辯權。與原告訂立卡通融貸款契約書，約定借款期限自八十五年十二月三十一日
    起至八十八年十二月三十一日止，借款額度以五十萬元正為限，借款利率依年息
    百分之十五計付，並機動調整之。雙方約定於借支期間，由被告在本行存款第六
    三０九五一號帳戶，憑金融卡或存摺及取款憑條隨時向原告取款，當存款餘額為
    負數時即為借支。倘借支本息合計超過額度，而不如期於次月最後營業日前償還
    超過額度之金額時，即視為全部到期，應將所欠款項全部清償。且逾期六個月以
    內者，應按當時借款利率百分之十加付違約金，又逾期六個月以上者，另按上開
    利率百分之二十加付違約金。詎料被告丁○○之貸款契約至八十八年七月三十一
    日止，因借支本息合計超過額度視為全部到期，被告等即應連帶償還，至八十八
    年十一月三日止，計尚欠本金五十一萬二千九百十六元，逾期利息暨違約金為二
    萬二千三百四十八元，以上合計五十三萬五千二百六十四元之事實，業據其提出
    卡通融貸款契約影本乙份、金融卡融資到期結清及中途解約帳卡乙份為證，經核
    屬實，且被告二人對於原告之請求均不爭執，自堪信原告上開主張為真實。
三、按兩造所訂之卡通融貸款契約第三、四條及第五條第一款規定：本借款利息每月
    結息一次，－－－－－－當存款餘額為負數時即為借支。倘借支本息合計超過額
    度，而不如期於次月最後營業日前償還超過額度之金額時，即視為全部到期，應
    將所欠款項全部清償。且逾期六個月以內者，應按當時借款利率百分之十加付違
    約金，又逾期六個月以上者，另按上開利率百分之二十加付違約金。另第七條亦
    規定，連帶保證人願連帶保證借款人將借款本息如數清償，並且願拋棄先訴（檢
    索）抗辯權。再按民法第二百七十三條第一項規定：「連帶債務之債權人，得對
    於債務人中之一人或數人，或其全體，同時或先後請求全部或一部之給付。」從
    而，原告基於消費借貸及連帶保證契約之法律關係，訴請被告二人應連帶給付伍
    拾萬伍仟貳佰陸拾肆元整，暨其中伍拾壹萬貳仟玖佰壹拾陸元，自八十八年十
    一月四日起至清償日止，按年息百分之十五點二一計算之利息，及自八十八年十
    一月四日起至清償日止，逾期六個月以內者，按上開利率百分之十，超過六個月
    以上者，按上開利率百分之二十計算之違約金，為有理由，應予准許。
四、結論：本件原告之訴為有理由，依民事訴訟法第八十五條第二項，判決如主文。
中      華      民      國    八十九    年    一        月    十三      日
                                  臺灣苗栗地方法院民事庭
~B法      官  許旭聖
右為正本係照原本作成。
如對本判決上訴，須於判決送達後二十日內向本院提出上訴狀。
~B法院書記官  劉元傑
中      華      民      國    八十九    年    一        月    十三      日


司法院資訊處製作；財團法人民間司法改革基金會備份。
